【裁判字號】    90,易,211
【裁判日期】    900322
【裁判案由】    竊盜
【裁判全文】
臺灣臺中地方法院刑事判決                            九十年度易字第二一一號
    公  訴  人  臺灣臺中地方法院檢察署檢察官
    被      告  乙○○
右列被告因竊盜案件，經檢察官提起公訴（八十九年度偵字第一八二七六號、八十九
年度偵緝字第０八六二號），本院判決如左：
    主  文
乙○○連續竊盜，累犯，處有期徒刑壹年。
    事  實
一、乙○○前曾犯贓物罪，經本院判處有期徒刑三月確定，於民國八十八年十二月二
    十八日執行完畢，仍不知悔改。復基於意圖為自己不法所有之概括犯意，先於八
    十九年二月二十三日十七時二十分許，在台中市○區○○里○○路○段九十八巷
    內，竊取丙○○所有車號ＪＢＨ─四三二號重型機車一部（三陽牌、綠色、124
    cc.），並於八十九年二月二十四日下午十四時許，在台中市○區○○里○鄰○○街一二五巷十號外，交予不知情之友人戊○○使用。嗣為警於八十九年二月二
    十七日十八時許，在台中市○區○○街四十五號前，查獲戊○○騎乘ＪＢＨ─四
  三二號機車後，因而查悉上情，並將乙○○移送臺灣臺中地方法院檢察署偵辦，
    惟乙○○經傳並未到庭，而為該署通緝，詎乙○○於通緝中復基於同前之概括犯
    意，於八十九年九月底某日，在台中市○區○○路中興大學旁，竊取甲○○停放
    於該處機車之置物箱內之背包一個（內有皮夾一個、計算機一台、行動電話電池
    一個（起訴書誤載為二個）、巨星剪燙ＶＩＰ卡一張、電話卡一張、鋼珠筆一支
    ），復於八十九年九月底某日，在台中市南區明德女中附近巷內，趁某不詳車號
    之汽車車窗未關之際，竊取置於該車內不詳姓名者所有之西門子牌Ｃ二五八八型
    行動電話一支，又於八十九年十月中旬某日（起訴書誤載為九月底），在台中縣
    大里市○○路二一五號某網路店內，竊取李美滿所有，交由其子丁○○持有使用
    之摩托羅拉牌行動電話一支（序號000000000000000號），又於
    八十九年十月中旬某日，在台中縣大里市○○路積善橋旁，見某不詳車號汽車之
    車窗未關之際，竊取置於該車內不詳姓名者所有之諾其亞牌五一一○型行動電話
    一支。嗣於八十九年十一月三日十五時許，在台中縣大里市○○路二一五號，因
    通緝為警查獲，而同時查悉上情，並扣得乙○○所竊取之皮夾一個、計算機一台
    、行動電話電池一個、巨星剪燙ＶＩＰ卡一張、電話卡一張、鋼珠筆一支、行動
    電話三支。
二、案經台中市警察局第二分局、台中縣警察局霧峰分局報請臺灣臺中地方法院檢察
    署檢察官偵查起訴。
    理  由
一、(一)訊據被告乙○○坦承右述竊取行動電話三支之犯行，核與被害人丁○○指述其
    失竊之情節相符，復有其所出具之贓物領據一紙在卷可稽，且被告為警查獲時，
    有行動電話三支扣案可資佐證，足認被告之自白與事實相符，被告此部分之犯行
    事證明確，堪以認定。(二)又訊據被告乙○○矢口否認有竊取車號ＪＢＨ─四三二
    號機車之犯行，辯稱：該車係伊打電話向綽號「阿祥」之友人所借，借用時間已
    記不清楚，交車地點在台中市○○路與復興路附近，當時「阿祥」有交付鑰匙和
    行車執照，因為戊○○上課要需用機車，伊遂在當天傍晚騎去借給戊○○云云。
    惟查，車號ＪＢＨ─四三二號機車係於八十九年二月二十三日十七時二十分許失
    竊，業據被害人丙○○於警訊及本院審理時指述無訛；而證人戊○○於警、偵訊
    中指證稱：車號ＪＢＨ─四三二號機車是被告於八十九年二月二十四日十四時許
    騎到伊家借給伊使用，因為伊想找工作，且又要上學需要交通工具，才打電話會
    向被告說要借車，隔天被告就打電話來說已借到一輛機車，伊詢問機車來源，被
    告笑一笑叫伊拿去用便對了等語。本件被告辯稱伊向綽號「阿祥」之人借得該機
    車後，即於同日傍晚轉借給戊○○，則互核證人戊○○與被告所言，可推知被告
    所稱其向綽號「阿祥」者借車之時間應係八十九年二月二十四日，然由被告無法
    指出該綽號「阿祥」者之真實姓名、住址及連絡方法等情以觀，顯見被告與該人
    之交情甚為淺薄，是該綽號「阿祥」者豈可能於八十九年二月二十三日下午五時
    二十分竊取該車後，旋於隔日即無條件將該車借給交情不深且無法連絡之被告？
    再依證人戊○○所言，其甫於八十九年二月二十三日打電話向被告借用機車，該
    車號ＪＢＨ─四三二機車旋於同日下午十七時三十分許失竊，且被告復於隔日即
    交付該車，此等巧合，亦悖乎常理；再者，被告初於偵查中供稱其向「阿祥」借
    車之地點係台中市台中公園附近，但於本院審理時卻供稱其借車地點係在台中市
    ○○路與復興路附近等語，是其就借車地點之供述前後不一，誠屬可疑；而被告
    雖辯稱「阿祥」有交付行車執照云云，證人戊○○於本院審理時亦證稱被告有將
    行車執照及保險卡交給伊，且伊已經交給檢察官云云，惟證人戊○○於八十九年
    八月四日檢察官訊問時，僅證稱被告有交付行車執照及保險卡，但並未當庭提出
    ，此有該次偵訊筆錄在卷可稽，且被害人丙○○於本院九十年二月八日審理時到
    庭證稱：該車之行車執照並未遺失，只有機車的強制責任險的保險卡有遺失，車
    子找到時，保險卡並未找到等語，足認證人戊○○前開證述及被告前開辯解，純
    係迴護及卸責之詞，非可採信。綜上所述，被告所辯既不足採信，此外，復有被
    害人丙○○出具之贓物認領保管單、車輛車牌失竊─查獲車輛認可資料各一紙在
    卷可稽，足認被告此部分犯亦事證明確，堪以認定。(三)另訊據被告亦矢口否認有
    竊取甲○○背包之犯行，辯稱：伊是於八十九年九月底某日早上十時許經過台中
    市健康公園時，看見該背包掛在樹上，伊才將之拿走，並未竊取云云。惟被害人
    甲○○於警訊中指稱：前揭背包是放在機車座椅下置物箱內，約於八十九年九月
    底某日晚上二十二時三十分左右出來發現機車座椅被打開，置物箱內之背包被竊
    走了等語。是被告所辯伊拾得該背包之時間與被害人指述之失竊時間甚為接近，
    且被告為警查獲時，在其身上扣得之皮夾一個、計算機一台、行動電話電池一個
    、巨星剪燙ＶＩＰ卡一張、電話卡一張、鋼珠筆一支，恰係被害人背包內全部之
    物品，並無任何失散，顯見於被告取得前，該背包內之物全然未經他人取走，倘
    該背包係第三人所竊取，背包內之物品當無不可能完整無缺，足認被告所辯不實
    ，非可採信，此外復有被害人甲○○出具之贓物認領收據一紙在卷可憑，事證明
    確，被告此部分犯行亦足堪認定。
二、核被告乙○○所為係犯刑法第三百二十條第一項竊盜罪。被告前後五次竊盜行為
    ，時間緊接，所犯構成要件相同，顯係基於概括犯意反覆為之，為連續犯，爰依
    刑法第五十六條之規定論以一罪，並加重其刑。又被告前曾犯贓物罪，經本院判
    處有期徒刑三月確定，於八十八年十二月二十八日執行完畢，有臺灣臺中地方法
    院檢察署刑案資料查註紀錄表在卷可稽，其於五年以內再犯本件有期徒刑以上之
    罪，為累犯，應依刑法第四十七條之規定，遞加重其刑。爰審酌被告之素行、犯
    罪之手段尚非重大，及犯罪所生之危害、犯罪後之態度等一切情狀，量處如主文
    所示之刑。
據上論斷，應依刑事訴訟法第二百九十九條第一項前段，刑法第三百二十條第一項、
第五十六條、第四十七條，罰金罰鍰提高標準條例第一條前段，判決如主文。
中      華      民      國    九十      年      三      月    二十二    日
                                        法  官    陳  慧  珊
右正本證明與原本無異。
如不服本判決，應於送達後十日內向本院提出上訴狀 （須附繕本） ，上訴於台灣高等
法院台中分院。
                                        書記官
中      華      民      國    九十      年      三      月    二十七    日
附錄論罪科刑法條
中華民國刑法第三百二十條第一項：意圖為自己或第三人不法之所有，而竊取他人之
動產者，為竊盜罪，處五年以下有期徒刑、拘役或五百元以下罰金。


司法院資訊處製作；財團法人民間司法改革基金會備份。
